臺灣板橋地方法院刑事判決　　　　　　　　　　　　九十一年度簡上字第一四０號
　　上訴人
　　即被告　丙○○
右列上訴人即被告因竊盜案件，不服本院九十一年度板簡字第四八二號，中華民國九
十一年三月二十八日第一審簡易判決（聲請簡易判決處刑案號：臺灣板橋地方法院檢
察署九十一年度偵字第三八八四號），提起上訴，本院管轄第二審之合議庭判決如左
：
    主    文
原判決撤銷。
丙○○攜帶兇器毀越安全設備竊盜，未遂，處有期徒刑柒月。
扣案之瓦斯噴燈壹具、一字型螺絲起子壹支、工作手套壹隻均沒收。
    事    實
一、丙○○前於民國八十五年四月三十日因竊盜案件，經本院判處有期徒刑四月，於
    同年七月十八日經臺灣高等法院駁回上訴確定，嗣於八十六年一月二十三日縮刑
    期滿執行完畢。竟仍不知警惕，復意圖為自己不法之所有，於九十一年二月八日
    凌晨三時許，攜帶其所有之工作手套一隻，及客觀上足以傷害人體，可作為兇器
    使用之瓦斯噴燈一具、一字型螺絲起子一支（長約二十四公分），至臺北縣中和
    市○○街四號「民治園托兒所」，從該托兒所後方翻越外圍設置之鐵欄干後，以
    瓦斯噴燈將托兒所一樓後方玻璃窗及紗窗燒開一破洞，伸手入內將窗戶鎖打開，
    從窗戶爬入屋內搜尋財物，嗣於二樓園長辦公室內持螺絲起子欲撬開辦公桌左側
    上鎖抽屜未果，搜尋其他抽屜內有無財物尚未得手之際，為發現保全系統示警而
    趕到之中興保全公司人員甲○○當場逮捕，並報警處理。
二、案經臺北縣政府警察局中和分局移送臺灣板橋地方法院檢察署檢察官偵查後聲請
    簡易判決處刑。
    理    由
一、訊據被告丙○○矢口否認竊盜犯行，辯稱：當天伊去友人處泡完茶後經過民治園
    托兒所，見所內燈光亮著，一時好奇進去看，見到辦公室抽屜好像被人翻過，這
    時保全人員就進來，將伊銬起帶至派出所逼供，伊在做水電工，瓦斯噴燈、起子
    、手套係伊工作必備之工具，伊係從該托兒所前面左側未上鎖之窗戶進去，後面
    窗戶的洞不是伊燒的，伊在現場未戴手套，亦未翻動抽屜，瓦斯噴燈伊放在前面
    窗戶的地下云云。
二、然查前揭事實，業據被告於警訊時及偵查中坦承：伊於九十一年二月八日凌晨三
    時許，從民治園托兒所後方翻牆進入園內，用瓦斯噴燈將窗戶玻璃燒開一個洞，
    伸手入內將窗戶鎖打開後爬窗進入，上到二樓辦公室，戴上手套，用螺絲起子要
    撬開辦公桌左手邊第一個抽屜，因抽屜上鎖起子無法撬開，所以翻找其他未上鎖
    之抽屜時，發現保全人員站在離伊約二公尺處看著伊，於當日凌晨三時四十分許
    遭員警逮捕，現場所留瓦斯噴燈、起子、手套係伊所有，伊進入該托兒所係想要
    竊取裡面有價值之財物等語（見偵查卷第四頁背面至第五頁、第二補頁背面）。
    並有偵查卷附現場照片三張可稽，及被告所有之瓦斯噴燈一具、一字型螺絲起子
    一支（長約二十四公分）、及工作手套一隻扣案可資佐證。
三、次查證人即保全人員甲○○於警訊及本院調查時證稱：民治園托兒所設有保全系
    統，當日凌晨三時一分許因中興保全警鈴響，伊接到公司通知該托兒所有狀況，
    伊約於三時十一分許到達現場，拿卡片及該托兒所鑰匙進去，先檢查保全系統，
    發現一樓及二樓有二處發生狀況，係一樓紅外線先發報示警，隔二、三分鐘二樓
    也顯示有問題，一樓係教室，二樓係辦公室，伊走到一樓樓梯時，聽見二樓有翻
    東西的聲音，當時托兒所內燈光都是暗的，伊即回報公司，並上二樓尋聲在較小
    一間的辦公室內發現被告，當時被告左手戴著手套正在翻動抽屜，螺絲起子放在
    桌子底下，伊問被告為何進來，被告稱進來看看，警察約五分鐘後趕到，問被告
    自何處進來，被告帶警察到前面，說前面窗戶未關，從前面窗戶進來，警察將被
    告帶走後伊再陪同所方人員檢查，發現托兒所後方窗戶及紗窗均被燒一個洞，地
    上並發現留有一具瓦斯噴燈，被燒的窗戶裝有保全系統，窗戶一定要關上才會啟
    動保全系統等語（見偵查卷第六頁背面至第七頁、本院九十一年六月六日訊問筆
    錄）。該托兒所負責人劉月仙於警訊時亦指述稱：伊辦公室抽屜有被撬過之痕跡
    ，左邊抽屜有上鎖未被打開，右邊抽屜被打開翻過，二樓另一間行政人員辦公室
    內也被翻動過，園內一樓玻璃窗及紗窗遭燒破損壞，托兒所每日上午六時三十分
    開門，至晚間七時關門，下班後均有上鎖，並加裝中興保全系統維護所內安全等
    語（見偵查卷第八頁背面）。再員警乙○○於本院調查時亦結證稱：伊到現場時
    ，保全人員已將被告帶下來，伊問被告在該處翻何物，被告及保全人員便帶伊上
    樓，二樓第一間辦公室內有一張辦公桌，被告稱他在那裡翻東西，辦公桌有一個
    抽屜有被起子撬過的痕跡，桌子底下有手套及螺絲起子，被告當時承認工具是他
    的，說是臨時起意，由前面左邊窗戶爬進去，事實上被告係用瓦斯噴燈燒開後方
    窗戶玻璃爬進去，再把前面窗戶打開，伊看見前面窗戶是開著，保全人員說警報
    從後面傳來，陪同屋主到後面看，發現窗戶玻璃被燒開，該幼稚園係獨棟兩層樓
    ，夜間無人看守，警訊筆錄係依被告陳述製作，當時托兒所負責人及保全人員均
    在警局，本案事證明確，沒有必要對被告刑求等語（見本院九十一年六月二十五
    日訊問筆錄）。
四、綜上所述，本案被告於夜間攜帶客觀上足以傷害人體之瓦斯噴燈及一字型螺絲起
    子，翻越民治園托兒所外圍具防閑作用具安全設備性質之鐵欄干，再以瓦斯噴燈
    燒開該托兒所後方玻璃窗及紗窗，伸手入內打開窗戶鎖，從窗戶爬入屋內搜尋財
    物之事實甚明。被告若非從該托兒所後方窗戶進入，何以其所有之瓦斯噴燈會置
    於後方遭燒破之窗戶地上，又保全人員甲○○從接到公司通知至趕到現場，前後
    不超過十分鐘，期間正係被告侵入該托兒所並搜尋財物之時間，當時所內除被告
    外，並無其他人，被告為保全人員逮獲之時，正動手在二樓負責人辦公桌抽屜翻
    找財物，辦公桌左側抽屜並有遭被告以螺絲起子撬過之痕跡，其所為顯然非僅係
    如其所辯路過該托兒所好奇進去看看而已。再被告於警訊時至偵查中從未稱有遭
    員警刑求情事，至本院調查時始突然以此置辯，復無法提出任何遭刑求之積極事
    證供本院查證，是被告前開所辯無非事後避重就輕脫卸之詞，不足採信，本件事
    證明確，被告犯行洵堪認定。
五、核被告所為，係犯刑法第三百二十一條第一項第二款、第三款、第二項之攜帶兇
    器毀越安全設備竊盜未遂罪。其已著手於加重竊盜罪構成要件之行為，惟尚未取
    得財物，為未遂犯，依刑法第二十六條前段規定減輕其刑。公訴意旨認被告係破
    壞「門窗」進入屋內云云，然查被告係先翻越該托兒所外圍具防閑作用具安全設
    備性質之鐵欄干，再以瓦斯噴燈燒開該托兒所後方玻璃窗及紗窗，其踰越安全設
    備之鐵欄干部分公訴意旨並未論及，但與起訴部分既有實質上一罪關係，為起訴
    效力所及，本院自得一併審究。又窗戶及紗窗亦屬安全設備，被告所為係該當竊
    盜罪毀越安全設備之加重要件，但被告並無毀越門扇之行為，公訴意旨尚有誤認
    。原審對被告論罪科刑固非無據，然原判決認被告係毀越門扇，顯有誤認。又被
    告除攜帶螺絲起子外，尚有瓦斯噴燈一具及手套一隻，亦係被告所有供犯罪所用
    之物，原判決就此漏未諭知宣告沒收，亦有疏漏。再被告於本院調查審理時一味
    飾詞卸責，未見有絲毫悔意，本院認原判決量處被告有期徒刑六月，並諭知易科
    罰金之折算標準，刑度亦嫌過輕，且據上論斷欄所引法條第四十一條漏引第一項
    ，復贅引罰金罰鍰提高標準條例第一條前段，自有未當。本案被告提起上訴，否
    認犯罪，雖無理由，但原判決既有上開可議之處，自應予以撤銷改判。爰審酌被
    告為一己之貪念，攜帶兇器毀越安全設備竊盜未遂，其犯罪之動機、目的、手段
    、所生危害、及犯罪後仍飾詞卸責毫無悔意等一切情狀，量處如主文所示之刑，
    以示懲儆。
六、扣案之瓦斯噴燈一具、一字型螺絲起子一支（長約二十四公分）、及工作手套一
    隻，係被告所有供犯罪所用之物，依刑法第三十八條第一項第二款規定宣告沒收
    。
七、末查本院認定之犯罪事實顯與檢察官據以求處罪刑之事實不符，且既應諭知被告
    有期徒刑七月，依刑事訴訟法第四百五十一條之一第四項第一款、第二款規定，
    即屬不宜以簡易判決處刑之案件，依同法第四百五十二條規定應適用通常程序審
    判，本件應依同法第四百五十五條之一，準用第三百六十九條第二項規定，撤銷
    原審判決，改依第一審通常程序審判，附此敘明（司法院刑事法律專題研究（五
    ）法律問題研討第一三二則參照）。
據上論斷，應依刑事訴訟法第四百五十五條之一第一項、第三項、第三百六十九條第
一項前段、第二項、第三百六十四條、第二百九十九條第一項前段，刑法第三百二十
一條第一項第二款、第三款、第二項、第二十六條前段、第三十八條第一項第二款，
，判決如主文。
本院經檢察官吳宗光到庭執行職務。
中      華      民      國      九  十  一    年     八    月     九    日
                                          臺灣板橋地方法院刑事第四庭
                                              審判長法  官  許仕楓
                                                    法  官  徐福晉
                                                    法  官  談  虎
右正本證明與原本無異。
如不服本判決，應於判決送達後十日內，向本院提出上訴狀。
                                書記官  陳君偉
中      華      民      國      九  十  一    年     八    月     九    日
附錄：本案論罪科刑法條全文
刑法第三百二十一條
  犯竊盜罪而有左列情形之一者，處六月以上五年以下有期徒刑：
  一、於夜間侵入住宅或有人居住之建築物、船艦或隱匿其內而犯之者。
  二、毀越門扇、牆垣或其他安全設備而犯之者。
  三、攜帶兇器而犯之者。
  四、結夥三人以上而犯之者。
  五、乘火災、水災或其他災害之際而犯之者。
  六、在車站或埠頭而犯之者。
  前項之未遂犯罰之。
